臺灣桃園地方法院刑事判決
111年度易字第299號
聲  請  人  臺灣桃園地方檢察署檢察官
被      告  賴奕儒


上列被告因妨害公務案件，經檢察官聲請簡易判決處刑(110年度
偵緝字第2313號)，本院認不得以簡易判決處刑，改依通常程序
審理，判決如下：
    主  文
本件免訴。
    理  由
一、本件聲請簡易判決處刑意旨如附件所載，因認被告賴奕儒涉
    犯刑法第140條第2項之侮辱公署罪嫌。
二、犯罪後之法律已廢止其刑罰者，應諭知免訴之判決，並得不
    經言詞辯論為之，刑事訴訟法第302條第4款、第307條分別
    定有明文。又倘被告之行為，在行為時法律有處罰明文，但
    在裁判時已無刑罰規定時，即屬犯罪後之法律已廢止其刑罰
    之範圍，應依刑事訴訟法第302條第4款規定諭知免訴之判決
    ，不發生依刑法第2條第1項為比較，再以行為不罰為由，判
    決無罪之問題(最高法院95年度台非字第175號刑事判決意旨
    參照)。
三、經查：被告行為時，刑法第140條原設有第2項侮辱公署罪之
    規定，但於其行為後，該項規定業經立法院於民國110年12
    月28日修正刑法時刪除，並於111年1月14日生效施行，是聲
    請簡易判決處刑意旨所認被告侮辱公署之犯罪事實，依修正
    後之刑法規定，法律已廢止其刑罰。茲為保當事人之程序權
    ，本院仍開庭，給告訴人之代理人到庭表示意見之機會(被
    告無故未到)，並就上開法律修正情形函詢檢察官，檢察官
    已函覆表示無意見。從而，依上開說明，本件應為免訴判決
    之諭知，並不經言詞辯論為之。
據上論斷，依刑事訴訟法第452條、第302條第4款、第307條，判
決如主文。
本案經檢察官楊挺宏聲請以簡易判決處刑。
中　　華　　民　　國　　111 　年　　4 　　月　　7 　　日
           刑事第十庭    法　官　徐漢堂
以上正本證明與原本無異。
如不服本判決應於收受判決後20日內向本院提出上訴書狀，並應
敘述具體理由。其未敘述上訴理由者，應於上訴期間屆滿後20日
內向本院補提理由書(均須按他造當事人之人數附繕本)「切勿逕
送上級法院」。告訴人或被害人如對本判決不服者，應具備理由
請求檢察官上訴，其上訴期間之計算係以檢察官收受判決正本之
日期為準。 
　　　　　　　　　　　　　書記官　侯儀偵　　　　　　　　
中　　華　　民　　國　　111 　年　　4 　　月　　8 　　日
附件：
臺灣桃園地方檢察署檢察官聲請簡易判決處刑書　
                                   110年度偵緝字第2313號
　　被　　　告　賴奕儒　女　43歲（民國00年0月00日生）
　　　　　　　　　　　　住○○市○○區○○街00巷0號
　　　　　　　　　　　　國民身分證統一編號：Z000000000號
上列被告因妨害公務案件，業經偵查終結，認為宜聲請以簡易判
決處刑，茲將犯罪事實及證據並所犯法條分敘如下：
　　　　　犯罪事實
一、賴奕儒基於公然侮辱公署之犯意，於民國109年12月28日中
    午12時40分許，在桃園市○○區○○路00號之桃園市政府藝文設
    施管理中心（下稱桃園市政府藝文管理中心）前，將疑似屎
    尿之污穢物，潑灑在桃園市政府藝文管理中心之騎樓地板及
    鋁窗，嚴重影響環境衛生並造成惡臭四溢，以此方式公然侮
    辱桃園市政府藝文管理中心。
二、案經桃園市政府藝文管理中心委由員工郭大華訴由桃園市政
    府警察局桃園分局報告偵辦。
　 　　　 證據並所犯法條
一、被告賴奕儒於偵訊中保持沈默。惟查，上揭犯罪事實，業據
    證人即告訴代理人郭大華於警詢時證述在卷，且有現場監視
    器錄影檔案光碟1片、現場及錄影畫面翻拍照片19張在卷可
    參。另查，朝場所或機構丟擲疑似屎尿之污穢物，依一般社
    會大眾之認知及通念，自足以使受丟擲之場所或機構難堪、
    蒙羞，要有輕蔑、侮辱之意味極明，是被告犯嫌應堪認定。
二、核被告賴奕儒所為，係犯刑法第140條第2項之侮辱公署罪嫌
    。
三、至告訴暨報告意旨認被告賴奕儒上開犯行，係犯刑法第354
    條之毀損罪嫌。經查，本案依現場監視器畫面及卷附之照片
    所示，桃園市政府藝文管理中心之地板及鋁窗，並無明顯遭
    穢物潑灑而使其喪失原有之功能或達無法恢復使用之情事，
    有本署勘驗筆錄及現場照片在卷可參，另質之告訴代理人郭
    大華於警詢陳稱：當下騎樓跟窗戶都是尿水，造成民眾觀感
    不佳，不敢進入，事後清潔人員有用大量的清水跟清潔劑打
    掃，騎樓磁磚表面還有些許污損，可能再打掃2至3次看情況
    可否改善，臭味部份已經沒有了等語；證人即桃園市政府藝
    文管理中心員工莊碧嬌於警詢時證稱：伊當時是在服勤時發
    現騎樓的地板及窗戶遭人潑灑疑似屎尿，味道很不好聞，是
    用大量的水跟清潔劑才讓現場恢復等語，堪認被告上述行為
    ，並未造成桃園市政府藝文管理中心有何物品損壞達不堪使
    用之程度，自與刑法毀損罪之構成要件有間。惟此部分若成
    立犯罪，因與前開聲請簡易判決處刑部分屬同一事實，爰不
    另為不起訴處分，併此敘明。
四、依刑事訴訟法第451條第1項聲請逕以簡易判決處刑。
　　此　致
臺灣桃園地方法院
中　　華　　民　　國　 110　　年　　11　　月　　30　　日
　　　　　　　　　　　　　　　檢　察　官  楊挺宏
本件證明與原本無異
中　　華　　民　　國　 110　　年　　12　　月　　10　　日
                              書  記  官  范書銘
附記事項：
本件係依刑事訴訟法簡易程序辦理，法院簡易庭得不傳喚被告、
輔佐人、告訴人、告發人等出庭即以簡易判決處刑；被告、被害
人、告訴人等對告訴乃論案件如已達成民事和解而要撤回告訴或
對非告訴乃論案件認有受傳喚到庭陳述意見之必要時，請即另以
書狀向簡易法庭陳述或請求傳訊。
所犯法條：
中華民國刑法第140條
（侮辱公務員公署罪）
於公務員依法執行職務時，當場侮辱，或對於其依法執行之職務
公然侮辱者，處 6 月以下有期徒刑、拘役或 1 百元以下罰金。
對於公署公然侮辱者亦同。